【裁判字號】    98,交聲,3510
【裁判日期】    990531
【裁判案由】    違反道路交通管理處罰條例聲明異議
【裁判全文】
臺灣桃園地方法院交通事件裁定        98年度交聲字第3510號
原處分機關  交通部公路總局新竹區監理所桃園監理站
異  議  人
即受處分人  甲○○
上列異議人即受處分人因違反道路交通管理處罰條例案件，對於
交通部公路總局新竹區監理所桃園監理站於民國98年12月1 日所
為之處分（原處分案號：桃監裁字第裁52-D00000000號）聲明異
議，本院裁定如下：
    主  文
異議駁回。
    理  由
一、原處分意旨略以：異議人即受處分人（下稱異議人）甲○○
    所有之車牌號碼5090-QV 號自用小客車，於民國98年9 月24
    日上午11時11分，行經桃園縣中壢市○○○路○段，因不遵
    守道路交通標線之指示，於紅燈後仍移動越過停止線，致啟
    動感應線圈拍照取得上開違規行為，經桃園縣政府警察局交
    通隊警員，以異議分人有「不遵守道路交通標線之指示」之
    違規行為，依道路交通管理處罰條例第60條第2 項第3 款之
    規定，逕行製單舉發。嗣原處分機關於98年12月1 日以桃監
    裁罰字第裁52-D00000000號違反道路交通管理事件裁決書，
    依道路交通管理處罰條例第60條第2 項第3 款規定，裁處異
    議人罰鍰900 元，於法並無不合。
二、聲明異議意旨略以：異議人並無違規之犯意，且異議人若倒
    車反而會影響後來車輛，又異議人嗣後又稱上開違規行為非
    異議人本人所為，而是其兒子所為云云，爰依法聲明異議。
三、按駕駛人駕駛汽車，應遵守道路交通標誌、標線、號誌之指
    示，道路交通安全規則第90條定有明文。停止線，用以指示
    行駛車輛停止之界限，車輛停止時，其前懸部分不得伸越該
    線；車輛面對圓形紅燈表示禁止通行，不得超越停止線或進
    入路口，道路交通標誌標線號誌設置規則第170 條第1 項、
    第206 條第5 款第1 目亦規定甚明。另按汽車駕駛人，駕駛
    汽車不遵守道路交通標誌、標線、號誌之指示者，而本章各
    條無處罰之規定者，處9 百元以上1 千8 百元以下罰鍰，道
    路交通管理處罰條例第60條第2 項第3 款亦有明定。
四、經查：
  (一)異議人所有車號5090-QV 號自用小客車，於98年9 月24日上
    午11時11分許，行經桃園縣中壢市○○○路○段路口時，經
    警拍照逕行舉發「不遵守道路交通標線之指示」之情，此有
    採證照片2 張可稽，是其有上開違規事實自堪認定。
  (二)異議人雖以上開情詞置辯，然停止線為標線之一種，係用以
    指示行駛車輛停止之界限，車輛停止時，其前懸部分不得伸
    越該線。本案異議人違規地點為設有號誌之路口，異議人亦
    明知該路口所繪設之白實線為停止線，依上開設置規則第17
    0 條第1 項之規定，車輛於交通號誌顯示為圓形紅燈而停止
    等待時，車輛前懸部分即不行伸越該線，如車輛前懸伸越該
    線，即屬不遵守交通標線，至於上開違規行為係出於故意或
    過失，均非所問。再者，異議人所有上開車輛有不遵守道路
    交通標線之指示之違規情事，業據本院認定如上，其既已有
    違規事實在先，縱然可倒車而停止於停止線前，仍無礙其已
    發生之違規事實成立，是異議人此部分所辯，尚非可採。
  (三)又異議人於本院訊問中雖否認有於上揭時點駕車行經該路口
    ，惟按逕行舉發，應記明車輛牌照號碼、車型等可資辨明之
    資料以汽車所有人為被通知人製單舉發；本條例之處罰，受
    舉發違反道路交通管理事件之受處罰人，認為受舉發之違規
    行為應歸責他人者，應於舉發違反道路交通管理事件通知單
    應到案日期前，檢附相關證據及應歸責人相關證明文件，向
    處罰機關告知應歸責人，處罰機關應即另行通知應歸責人到
    案依法處理。逾期未依規定辦理者，仍依本條例各該違反條
    款規定處罰，道路交通管理處罰條例第7 條之2 第4 項、第
    85條復有明文。準此，於逕行舉發之情形，而無法當場確認
    駕駛人之人別，則員警於記下違規車輛之車牌號碼後，依法
    以該車所有人為對像開立舉發通知單，於法並無違誤，且除
    非車主於收受舉發通知單後，在所載應到案日期前向原處分
    機關舉證證明另有應歸責之駕駛人，否則受處分人即為車輛
    之所有人。經查：車牌號碼5090-QV 號自用小客車之駕駛人
    確有上開違規，已據本院認定如上，雖本件並無積極證據足
    認係異議人本人違規，然依上開說明及法條規定，本件異議
    人未依上開規定於舉發通知單所載應到案日期前，檢附相關
    證據及應歸責人相關證明文件，向處罰機關告知應歸責人，
    本件依法即應自為受處分人無誤，是異議人徒以本件舉發照
    片無法辨識是否確為其本人一情置辯，顯不可採。
五、綜上所述，異議人確有駕駛前開小客車，於前揭時地不遵守
    道路交通標線之指示之違規行為，從而原處分機關依道路交
    通管理處罰條例第60條第2 項第3 款及違反道路交通管理事
    件統一裁罰基準表之規定，裁處異議人罰鍰900 元，於法核
    無違誤，異議人猶執前詞指摘，其異議為無理由，應予駁回
    。
六、據上論斷，應依道路交通管理處罰條例第87條第2 項、道路
    交通案件處理辦法第19條，裁定如主文。
中    華    民    國    99    年    5     月    31    日
                     臺灣桃園地方法院刑事第二庭
                              法  官   柯姿佐
以上正本證明與原本無異。
如不服本裁定，應於裁定送達後5 日內向本院提出抗告狀。
                              書記官   林舒涵
中    華    民    國    99    年    6     月    1     日

司法院資訊處製作；財團法人民間司法改革基金會備份。
